www/common/latex/texlive/texmf-dist/tex/generic/hyph-utf8/patterns/tex/hyph-th.tex
% Thai hyphenation patterns
%
% Copyright 2012-2013 Theppitak Karoonboonyanan <theppitak at gmail.com>
%
% This work may be distributed and/or modified under the
% conditions of the LaTeX Project Public License, either version 1.3
% of this license or (at your option) any later version.
% The latest version of this license is in
%   http://www.latex-project.org/lppl.txt
% and version 1.3 or later is part of all distributions of LaTeX
% version 2005/12/01 or later.
%
% This work has the LPPL maintenance status `maintained'.
%
% The Current Maintainer of this work is Theppitak Karoonboonyanan.
%
% http://linux.thai.net/projects/thailatex
% http://linux.thai.net/svn/software/thailatex/trunk
%
\patterns{%
.ชี5วั
.ทัศนู5
.ที่3
.บท1
.รง4
.ราย3
.ลำ3
.สน5ท
.สู3ต
.ใบ3
2ก1ก
ก4กม
กก4ส
2ก1ข
ก4ขค
กข5คณ
ก4ขช
กข5ชา
ก4ขณ
ก5ขณะ
ก5ขณา
ก4ขบ
กข5บุ
ก4ขภ
กข5ภั
ก4ขม
ก5ขมั
กข5มา
กข5มู
กข5ลา
กข5ศั
ก4ขเ
กข5เท
กข5เว
ก4ข์
ก1ค
กง5บว
ก1จ
ก1ช
2กซ
กญ5จน
กฎ5หม
กฎ5เก
กฏ5หม
ก5ดิน
ก1ต
ก4ตด
กต5ดิ
ก4ตส
ก4ตเ
ก1ท
ก1น
ก4นด
ก4นธ
ก1บ
ก1ป
กป4ร
ก1พ
ก1ฟ
ก1ม
ก4มม
กม5ลา
ก4มส
ก4มเ
กย5มุ
ก3ย้
กร5กฎ
ก5ร5ณั
กร5ต๋
1ก4รร
กร5รา
กร5ลา
ก5ราค
ก5รินท
ก4รู
กร5ไฟ
กล5นค
กล5บิ
กล5มห
ก2ว
ก5วัต
ก5ษณน
ก3ษณะ
ก5ษณา
ก5ษมา
ก5ษมี
กษ5เท
ก1ส
กส4น
ก4สโ
ก1ห
กอ5อิ
กะ5ถั
กะ5ผล
4กะร
1กั
1กา
กา5กะ
กา5ดู
กา5นี
กา5น้
กา5บอ
กา5ฝา
กา5ร่
กำ5ด้
กำ5ทอ
กำ5ผล
1กิ
กิ5กะ
กิ4ต
กิ5นี
กี5รณ
กี5รต
กี5สถ
1กุ
กุ5งอ
กุ5ชิ
กุ5ฎุ
กุ5มุ
กุ5รร
กุ5ลี
กุ5แห
1กู
กู5ปร
กู5รข
กู5รม
กู5ลิ
ก1เ
ก1แ
ก1โ
ก1ไ
ก่5กอ
ก่5บ้
ก่5ป่
ก์5ท็
ข2
ขม5หิ
4ขลา
ขอ5ขม
ขอ5ง้
ขอ5อภ
1ขั
1ขา
ขา5ก๊
ขา5ทน
ขิ5ปส
ขี้1
ข่5มุ
ข่5หง
ข้าว3
ค1ค
คช5สี
คช5เช
คช5เม
ค4ณิ
ค4ทร
คท5รี
คท5วอ
คน5ยอ
4คนิ
คป5ซู
คป5ผก
3คมน
คม5ฟร
คม5ลอ
2คย
คร5ซอ
คร5นอ
คร5นี
คร5พน
คร5ฟิ
คร5มเ
คร5ร้
คร5ลิ
คร5หา
4ค5รัก
ค5ราต
คฤ5หบ
คฤ5หา
คฤ5โฆ
คล5คู
ค2ว
คว5ทอ
3ควา
2คส
คส5ติ
คห5กร
คห5นิ
คห5บด
คห5สถ
3คอน
3คัน
1คา
คา5ปู
คา5พจ
คา5พย
คา5รว
คา5วจ
คำ5ดี
คำ5โอ
คำ5ไก
คี5รี
1คุ
คุ5ณู
คุ5ลี
4คุ์
คู5ปอ
คู5ลอ
2ค1เ
ค1โ
2ค์
ค์5จำ
1ฆา
ฆา5ณั
ฆี5ยก
ง1ก
ง4กห
งกะ4ร
ง4กเ
ง4ก์
ง1ข
ง4ขก
ง4ขต
ง1ค
ง4คจ
ง4คช
ง4คญ
ง4คธ
ง4คบ
ง4คป
งค5วั
ง4คศ
ง4คโ
งฆ5ปร
งฆ5สภ
งฆ5เถ
งฆ5เภ
ง1ง
ง4งเ
ง1จ
ง1ฉ
ง1ช
ง4ชี
ง1ซ
ง1ด
ง1ต
ง1ท
ง1น
งบ5ดุ
ง1ป
ง1ผ
ง1พ
ง1ม
ง1ย
ง1ร
ง1ล
ง1ว
ง4วเ
ง1ส
งส5กล
งส5กุ
ง4สบ
ง4สพ
งส5พย
ง4สภ
ง1ห
งห5นา
ง4หบ
งห5บั
งห5รา
1งา
งา5ช้
งา5รำ
งู5สว
ง1เ
ง1แ
ง1โ
ง1ไ
ง่5งอ
จ1จ
จ4จว
จ1ฉ
จด5จ่
จต5จำ
จต5มู
จป4ก
จมบ5พ
3จริ
จอ5งอ
1จั
1จา
จา5มร
จา5มี
จา5รึ
จำ5ทว
จำ5อว
1จิ
จิ5จู
จิ5ตอ
จี5ดี
จุ5ฑา
จุ5สม
จ1เ
ฉ2
ฉก5ฉว
ฉก4ษ
ฉท5ทิ
ฉร5ฉิ
1ฉั
1ฉา
ฉา5ก๊
ฉา5พย
ช1ช
ช1ฌ
ช4ฌก
ช4ฌฆ
ช5นีก
4ชน์
ชฟ5รอ
ชฟ5โร
ชร5กล
ชร5ริ
ชร5ฤก
ชร5หล
ชร5หึ
ชร5อุ
ชว4โ
ชอง4
1ชั
1ชา
ชา2ต
ชา5ตร
ชา5ปี
ชา5มต
ชา5ยต
ชา5สง
ชำ5งั
ชิ5นี
ชิ5รณ
ชิ5แก
ชี5ผะ
ชี5ผ้
ชี5ฟอ
ชี5รณ
3ชีว
ชี5วน
ชุ5ติ
ชุ5ลด
ชู5ปก
ชู5ปถ
ชู5ปโ
ช่5อิ
ช้5สอ
ช้5ได
ซน5ทร
ซ5ราม
ซล5ฟี
1ซั
1ซา
ซา5ชู
ซา5มู
1ซิ
ซิ5ตร
ซิ5ฟิ
ซิ5แล
ซี5ดี
ซี5นี
ซี5รา
ซี5ริ
ซี5รี
ซี5ร็
ซี5ลี
ซู5ซู
ซู5บิ
ซู5ริ
ซู5ลิ
ซู5ฮา
ซ1เ
ซ1โ
ซ่5ง่
ซ่5ซ้
1ซ่า
ซ์5คล
ญจ5ดุ
ญ4จน
ญ5จ5นท
ญ5จ5นบ
ญ5จนา
ญจ5บร
ญ5จ5มบ
ญจ5รง
ญจ5วี
ญจ5ศี
ญ4ฉน
ญ1ช
ญ1ญ
ญประ4
1ญา
ญา4ต
ญ่5บ้
ฏ1ฐ
ฏ4ฐบ
ฏิ5ทิ
ฏิ5ปท
ฏิ5ปุ
ฏิ5สน
ฏิ5สว
ฐ4ภั
ฐม5ฌา
ฐม5พย
ฐม5ฤก
1ฐา
ฐา5นี
ฐุ5ชุ
ฑา5มณ
ฑา5สถ
3ฑูร
ฒิ5สภ
ฒิ5สม
ณ1ฑ
ณ4ฑก
ณ4ฑฆ
ณ4ฑน
ณ5ฑนะ
ณ4ฑบ
ณ4ฑม
ณฑ5ลา
ณ4ฑส
ณ5ฑสก
ณฑ5สถ
ณ5ฑ5สี
ณฑ5โล
ณ4ฑ์
ณย5รั
ณ1ร
ณ4วา
ณสม4
ณห5พล
ณห5ภู
1ณา
ณา5ปี
1ณิ
1ณี
ณี5สง
ณู5ปโ
ด1ก
ด4กง
ด4กด
ดก5ดื
ด4กเ
ด4กแ
ด1ข
ด1ค
ดง4ค
ดง5ออ
ด1ช
ด4ชน
ด5ชนะ
ด1ด
ด4ดเ
ด1ต
ด1ท
ด1ป
ด1พ
ดร5ลิ
ด3ร้
ด1ส
ด4สก
ด1ห
1ดั
ดัส5ต
1ดา
ดา5มุ
ดา5รก
ดา5สว
ดำ5ฤษ
ดิ5ทอ
ดิ5ทิ
ดิ4บ
ดิ5วร
ดิ5ศว
ดี5ดี
3ดีน
ดี5ฝ่
ดี5รอ
ดี5ลิ
ดี5วี
ดี5หม
ดี5หว
ดู5ถู
ดู5ปอ
ดู5รั
ดู5หม
ดู5แค
ด1เ
ด1แ
ด1โ
ด้5ยิ
2ด์
ด์5สป
2ตก
ตก5ร้
ต1ค
2ต1ช
2ต1ต
ต4ตภ
ต4ตส
ต4ตโ
ต5ถกะ
ตถ5กิ
ต3ถา
ต5ถุป
ต5ถุศ
ตถ5เล
ตทัศนูป5
2ตน
ตน5ฟอ
ตน5วร
ต4นาธ
2ต1บ
ต4บช
ตบ5ชว
ตป5นี
ต1ภ
2ตย
4ตรก
ตร5งอ
ตร5จี
ตร5จุ
4ตรฐ
ตร5ตร
ตร5ทว
ตร5ผล
ตร5ฝร
ตร5พล
ตร5รง
ตร5ลด
ต5ริยา
ต4รู
2ตร์
ตฤ5ตี
ตล5รั
ต1ส
ต4สค
ตส5วา
ตส4เ
ต4สแ
ตส5แต
ตอ5ม่
ตะ5ใภ
1ตั
1ตา
ตา5กล
ตา5กว
ตา5นึ
ตา5ปร
ตา5ปล
ตา5ผิ
ตา5ฟู
ตา3มห
ตา5มอ
ตา5มะ
ตา5ฬี
3ติก.
ติ5จู
ติ5ช่
ติ5ทิ
ติ5นร
ติ5บอ
ติ5มศ
ติ5มส
ติ5มอ
ติ5ยม
4ติ์
ตี5ขล
ตี5คู
ตี5ตื
ตี5รว
ตี5ลั
3ตี้.
ตุ5ตถ
ตุ5ทส
ตุ5ป่
ตุ5มห
ตุ5รก
ตุ5ลั
ตุ5สด
ตู5ดิ
ต1เ
ต3แล
ต1โ
ต่5ถา
ต่5ว่
ต่5สว
ต้5ก๋
ต้5ตอ
ต้5ฝุ
ต๋5เต
ต์5คล
ต์5ฟู
ต์5ศต
ถ4กิ
ถด5ถอ
ถม5ถื
ถล5ไถ
ถว5ไม
ถะ5ถั
ถ4าธ
ถา5วร
ถ4ีย
ถี5ลิ
3ถุน
ถ่5ถอ
ถ่5ถา
4ทกา
ทค5ติ
ทค5นี
ทด5รอ
ทด5ลอ
ทธ5คย
ท5ธชะ
ทธ5ฎี
ทธ5ปฏ
ทธ5พร
ทธ5รั
ทธ5ศต
ทธ5สี
ทธ5อง
ท5ธิก
ท5ธิช
ท5ธิบ
ท5ธิป
ท5ธิผ
ท5ธิพ
ท5ธิภ
ท5ธิร
ท5ธิฤ
ท5ธิศ
ท5ธิโ
ทธ5เจ
ทพ5ธิ
ทพ5ยุ
ทฟ5ลอ
2ทย
ท5ยาน
ทร5คต
ทร5คร
ทร5ชิ
ทร5ธน
3ทรร
ทร5สโ
ทร5หว
ทร5หึ
1ทรา
ท5ราก
4ท5ราห
1ทรี
ทว5ทห
ทว5สถ
ทศ5ทิ
ทศ5วร
ทสน5ท
ทส5โก
ทห5วั
ทห5ฬิ
1ทั
1ทา
ทา5ฐิ
ทา5ฒิ
ทา5นอ
ทา5มร
ทา5รพ
ทำ5ขว
ทำ5ซ้
ทำ5ท่
ทำ5โท
ทิ5ฆั
ทิ5ฐิ
ทิ4พ
ทิ5พา
ทิ5วง
ที5นว
ที5นี
ที5รา
ทุ5คต
ทุ5ลั
ทุ5ศี
1ทู
ทู5น่
ท1เ
ท์5ดอ
1ธร
4ธรส
4ธรั
1ธา
ธา1รณ
ธิ5ฤท
ธิ5ศี
ธิ5สม
ธี5รี
ธุ5ดง
ธุ5ลี
ธู5ปน
น1ก
น4กค
น4กป
นก5ยู
นก5รู
น1ข
นข5ลิ
น1ค
นค5ริ
น1จ
น4จอ
นจ5อน
น1ช
น4ชญ
น1ซ
น1ด
น4ดร
น1ต
นต5กว
น5ตกะ
นต5ดิ
น4ตท
นต5ทิ
นต5ปิ
น4ตภ
น5ตระ
น5ตรั
น3ตรา
น5ต5ริ
นต5ฤด
น3ติ
น5ตุก
น5ตุฏ
น4ต์
นถ5ธุ
นถ5รจ
นท5ขี
นท5นน
น5ทนะ
นท5ผล
นท4ย
น5ทรง
น5ทรล
น5ทรั
น5ทรุ
นท5ฤก
น5ทลา
น5ทวย
น3ทอ
น1ทิ
น3ที
นธ5กร
น5ธกะ
น5ธนะ
น5ธุก
น5ธุร
น5ธุว
น5ธุศ
นธ5ไม
น1น
น4นต
น4นท
น4นร
น1บ
นบ5นอ
น1ป
น4ปจ
นป5จู
น4ปท
น1พ
นพ5ปฎ
นพ5ศู
นภ5ศู
น5ยนต
น3รา
นฤ5คห
นฤ5ปเ
นฤ5เท
นฤ5เบ
น1ล
น4ลล
นว5ร่
น1ศ
นษ5กร
น1ส
น4สซ
น4สส
นส5แด
น4สโ
น1ห
นอ5กะ
3นอน
1นั
1นา
นา4คร
นา5ณั
นา5ปร
นา5รย
นา5วต
นา5วล
นา5สณ
นา5สน
นา5สว
นา5ฬิ
4นาะ
1นิ
นิ5จู
นิ5ด้
นิ5ฟอ
นิ5มน
นิ5ยม
นิ5ยา
นิ5รอ
นิ5ลุ
นิ5วร
นิ5สง
นิ5สถ
นิ5สี
นิ5แด
นี5มี
นี5มู
1นุ
นุ5พย
1นู
2น1เ
น1แ
น1โ
น1ไ
น่5อี
3น้อ
1น้ำ
น์5สไ
บ1ก
บ4กษ
บกิส5
บ4กแ
บ1ข
บ1ค
บ4คท
บค5ที
บ4คโ
1บดี
บ1ท
บบ5ฉบ
บบ5ฝึ
บบ5อย
บ1ป
บ1พ
บร5มี
บ1ส
บ4สบ
บส4เ
บ1ห
บอ5ดี
บอ5ระ
3บอล
1บั
บัพพาชนี5
1บา
บาจ5ร
บา4ต
บา5ตอ
บา2ท
บา5ทา
บา5ทุ
บา5รน
บา5รอ
บา5สม
บิ5ชอ
บี5คิ
บี5ร่
1บุ
บุค3
บุ5ตร
บุ5ถุ
บุ5รพ
1บู
บู4ช5น
บู5ติ
บู5ย่
บ1เ
บ1แ
บ1โ
บ๊5จี
บ๊5เบ
ปก4ส
ป4จั
ป4จา
ปฐ5ปท
ปฐ5พี
ปต5ถก
ปต5พล
ป4ทา
ป1ป
ป4ปเ
ปม5ด้
ป4ยุ
ปร5ตอ
ปร5ติ
ปร5ตี
ปร5ตุ
ปร5ผั
ปร5ษณ
1ประ
ปร5แก
ปร5แท
ปร5ไฟ
ปล5ญว
ป4วา
ปส4ต
1ปั
1ปา
ปา5ฐก
ปา5ณก
ปา5นี
ปา5ปิ
ปาร4
ปา5รเ
ปิ5ดอ
ปิ5ดิ
ปิ5ยภ
ปิ5ยอ
ปิ5หก
ปี5ชี
ปี5มะ
ปี5ฬก
ปี่3
ปุ5คล
ปุ5ถุ
ปู5จ๋
ปู5ติ
ป1เ
ป1ไ
ผก5ผั
ผณิ5ศ
ผน5ผั
ผ4นิ
ผ4ยา
ผล5พล
ผล5ไม
ผ4สา
ผี5ดิ
ผี5ตอ
ผี5ถ้
ผี5ห่
ผ้า3
3ฝอย
ฝี5มะ
ฝ่5ฝั
3พจน
พจ5นี
พช5ฉล
พช5รา
พท5ริ
พทัก4
พน5ทะ
พ4นั
พนิ4
พ1พ
2พ2ย
พย5ก๊
พร5ชย
พร5ซี
พร5มี
1พรร
พ4รู
พร5ไฟ
3พฤก
พฤ5ฒา
พล5ทิ
พล5ร่
พส5เฟ
พอ5คว
พอ5สม
1พั
1พา
4พาจ
พา5ชน
พา5นร
1พิ
พิ5ถั
พิ5ถี
พิ5ปล
พิ5รอ
พิ5รี
พิ5ลึ
พิ5ศุ
พิส5ม
พี5ระ
พุ5ชิ
พุ5พอ
พู5ทว
พู5พอ
พ1เ
พ4เย
พ่5ป๊
พ่อ3
พ้5ท้
2พ์
พ์5ดี
1ฟั
1ฟา
ฟิ4ลา
ฟี5ฟ่
ฟู5ฟ่
ฟ1เ
1ฟ้
ภค5ทร
ภค3ว
ภช5นี
1ภั
1ภา
ภา5ณก
ภา5ณว
ภา5รด
ภา5รต
ภา5รย
ภา5วน
ภิ5ชน
ภิ5มห
ภิ3ร
ภิ5สม
ภุ5ชง
1ภู
ภู5ฏา
ภู5ริ
ม1ก
ม4กม
ม4กษ
ม1ข
ม4ขล
ม1ค
ม4คค
ม4คอ
มค5อิ
1มงคล
มง5ฟอ
ม1จ
ม1ช
มช4ว
ม1ซ
3มณฑ
มณ5ฑน
มณ5บร
มณ5พร
มณ5เฑ
มณ5เพ
มด5ยอ
มด5ลู
ม1ต
ม4ตธ
ม4ติ
ม4ตไ
มต5ไต
ม1ท
3มนตร
มน5ฮั
ม4นุ
ม1บ
มบ4พ
ม1ป
มป4ช
มป5ฤด
มป5ฤๅ
ม4ป์
ม1พ
ม4พก
ม4พว
ม1ภ
มภ5กถ
ม1ม
ม4มเ
ม4มโ
มย5รา
3มรร
ม3รั
ม3ริ
มฤ5คิ
มฤ5เค
มล5ทิ
ม3ลิ
ม3ล้
ม1ว
มว5มอ
ม4วล
ม1ส
มส4เ
มห5กร
ม3หน
มห5ภา
ม5หาญ
ม5หาย
มหา3ส
มอ5ขว
มอ5คร
มอ5ดู
มอ5ตำ
มอ5นว
มอ5นอ
มอ5ระ
4มอั
มะ5ถั
มะ5ฝ่
มะ5ฮอ
1มั
ม4ั่
1มา
มา4ก
มา5ดร
มา5นร
มา5ป่
มา5พจ
มา5มก
มา5มุ
มา5ม่
มา5ยณ
มา5ยอ
มา5ร่
มา3ว4
1มิ
มิ5กภ
มิ5ซร
มิ5ตล
มิ5ถิ
มิ5น่
มิ5ฟล
มิ5ลำ
มิ5ลี
มิ5แพ
มี5ขม
3มืด
1มือ.
มุ5ทะ
มุ5ทั
มุ5ทิ
มุ5ทุ
มุ5ฮั
มู5ซี
มู5ป่
มู5รต
มู5ลิ
มู5หย
มู5หร
มู5ฮั
มู5แด
มู5แผ
มู5แฮ
ม1เ
ม1แ
ม1โ
ม1ไ
ม4่า
3ม้า
ม์5ภิ
ยก5ย่
ย1กร
ย4ก5ร้
ย1ค
ยง5บ่
ยง5ฝ้
ยง5อย
ยจ5คร
ยด5ย้
ย1ต
ย1ท
ย1ธ
ยบ5ร้
ย1ป
ย1พ
ย1ภ
ยม5ยอ
ยม5รา
ยม5หา
ยม5อี
ย4มิ
ย1ย
ยย4ส
ยร5ถี
ย5รบั
ยล5ไท
ยว5ข้
ยว5จ๊
ยว5ดอ
ยว5นี
ยว5ย่
ยว5รั
ยว5ไส
ย1ศ
ย1ส
ย1ห
ย4หฐ
ยห5ฐา
ย4หป
ยห5ปร
ยอ5บี
ยอ5รม
1ยั
1ยา
ยา5กฤ
ยา5กว
ยา5ฉุ
ยา5ณม
ยา5ณว
ยา5ถ่
ยา5บร
ยา5สล
ยา5สี
ยา5ฬั
ยำ5ทว
ยี5รา
1ยุ
ยุ5คล
ยุ5ตก
4ยุภ
ยุ5แย
ยุ5แห
ยู5ถิ
ยู5ฟ่
ยู5ริ
ยู5ไน
ย1เ
ย1แ
ย1โ
ย์5กล
ย์5ถ่
ย์5มน
ย์5หน
2รก
รก5ซอ
รก5ซึ
รก5ซ้
ร1กร
รก5รา
รก5ร้
รค5พว
รง5พย
รง5รอ
รจ5ถร
รณ5คด
รณ5ตร
รณ5ถั
รณ5พฤ
รณ5สถ
ร5ณาญ
รณู5ป
4รณ์
ร1ด
ร4ดป
ร4ดแ
ร4ดโ
ร4ดไ
รด5ไอ
รถ1
รถ5พย
ร1ท
ร4ทฤ
รท5ฤด
ร4ท4ว
รท5วิ
รธ5ขึ
รธ5สร
รธ5เก
รน5ทุ
4รนา
ร1บ
ร4บค
ร4บถ
รบ5ถ้
ร4บม
ร4บั
ร4บไ
รบ5ไก
ร1ป
ร4ปณ
ร5พชา
ร5พ5ชิ
รพ5ทิ
ร1ภ
ร4ภย
รม5รอ
รมาว5
รม4เห
ร4ยั
รร4ก
รร5คา
รร5จถ
รร5จว
รร5ชิ
รร5ณึ
รร5ถา
รร5ยง
รร5ยเ
รร3ล
รร5หา
รร5แท
รร5แส
รร5ไก
รร5ไต
รล5ออ
รศ5นี
รษ5ฐิ
รษ5ตร
ร1ส
ร4สก
ร4สช
ร4สเ
ร4สโ
ร3หิ
ระ1
ระ5สา
ระ5หก
5รังส
3รัฐ
1รัต
รา5กฏ
รา5กฤ
รา5กว
1ราช
รา5ชู
รา5ดร
รา5ดว
รา5ดู
รา5ม่
รา5วณ
รา5สง
รา2ห
รา5หุ
รำ5งั
รำ5จว
ริ5กอ
ริ5ซึ
ริ5ตร
ริ5ทึ
4ริพ
ริ5มน
4ริยจ
4ริยย
4ริร
ริ5แล
4ริ่
รี5คู
รี5ฑา
รี5ดู
รี5ตร
รี5ตอ
รี5มู
รี5รั
รี5รา
รี5ริ
รี5ลั
รี5ลิ
รี5ล่
รี5สอ
รี5สะ
รุ5กว
รุ5ขร
รุ5คร
รุ5ทว
รุ5ธิ
รุ5มุ
รุ5วน
1รู
รู5ที
รู5นี
รู5บิ
รูป5ก
รู5ปิ
รู5มา
รู5มู
รู5หร
2ร1เ
ร1โ
ร่5กะ
ร่5ตร
ร่5ร่
ร่5หล
ร์5กอ
ร์5กี
ร์5คั
ร์5ดิ
ร์5ติ
ร์5ตู
ร์5ทิ
ร์5ฟอ
ร์5ฟู
ร์5ลี
ร์5วอ
ฤ4ดา
ฤป4เ
ฤษ5ฎี
ฤห5บด
ล5กนะ
ลก5ลา
ลก5วั
ล3กอ
ล4กัย
ลข5คณ
ลข5หม
ลชี4
ลด5ระ
ลด5ลิ
ล4ดา
ล1ต
ล4ตฟ
ลต5ฟอ
ลบ5ตะ
ลบ5มุ
ลบ5ล้
ลบ5ไส
ลป5ตอ
ลม5งว
ล3มอ
2ลย
ล1ล
ล4ล์
ล3วี
ลว5ไห
ลส5ไต
ลห5กุ
ลอก5ล
ลอ5จี
ลอ5สร
ละ5ผล
1ลักษ
ลา5กล
ลา5นี
ลา5บร
ลา5ป๋
ลา5พอ
ลา5มี
3ลาร
ลา5รอ
ลา5ร้
ลา5ฤก
ลา5ส้
ลิ5ก่
ลิ5จู
ลิ5ซึ
ลิ5ตอ
ลิ5นอ
ลิ5น่
ลิ4บ
ลิ5บา
ลิ5ฟอ
ลิ5มู
ลี5ตะ
3ลีน
ลี5ผล
ลี5ลา
ลี5วู
ลุก5ร
ลุก5ล
ลุ5ล่
ลูก1
ลู5ซี
ลู5ที
ลู5มิ
ลู5ลอ
ลู5ออ
2ล1เ
2ล1แ
ล1โ
ล่5ติ
ล่5ที
ล่5หล
ล่5ออ
ล้5โพ
ล์5สต
ว3กร
วก5ว่
ว5การ
ว1ค
1วงศ
วจ5ตร
วจ5สอ
วช5นี
วด5ถ่
วด5มว
วด5ยิ
วด5ระ
วด5ลา
วด5ล้
วด5อ้
ว1ต
ว4ตฉ
วน5ถี
วน5ท้
วน5ผส
วน5รว
วน5ร่
วน5อิ
วน5อุ
วบ5ยอ
วบ5รว
วบ5รั
วบ5ฮา
ว1ป
ว1พ
วม5รอ
ว3มู
วย5ก้
วย5จี
วย5ริ
วย5รื
วย5ล้
วย5ไท
วย5ไม
วร5ธิ
วร5มณ
วร5มห
ว4รย
1วรร4
ว4ร์
วล5ระ
วส5ปอ
ว1ห
วอ5ชิ
1วั
วัน3
วันต5
วันท4
1วา
วา5ดะ
วา4ต
วา5ตก
วา5ติ
วา5นร
วา5นึ
วา5บร
วา5มน
วา5รณ
วา5สนะ
วา4ห
วา5หน
วา5หิ
1วิ
วิ5กล
วิ5กส
วิ5คห
วิ5จุ
วิ5ดี
วิ5ตก
วิ5ตร
วิ5ตี
วิ5ถี
3วิท
วิ5ทิ
วิ5ธุ
วิ5ธู
วิ5ปก
วิ5ปฏ
วิ5ปล
วิ5ปว
วิภู5
วิ5มล
วิ5รง
วิ5วร
วิ5ศร
วิ5ศุ
วิ5ษุ
วิ5สร
วิ5สฤ
วิเล5
วี5คู
วี5ชน
วี5ดิ
1วุ
ว1เ
ว1แ
ว1โ
ว่5ห้
ว้5ชื
ว้5ทุ
ว้5ลา
ว์5ลิ
ศ1จ
ศน5อุ
ศพิ4
3ศรี
ศ2วร
ศษ5ซ้
ศษ5เก
ศษ5เห
1ศั
ศัก5ร
1ศา2
ศา5กา
ศา5ขบ
ศา5นุ
ศา5ภิ
ศา5รย
ศา5รั
ศา5ริ
ศา5ลา
1ศิ
ศิ5รพ
ศิ5รว
ศิ5ศี
1ศึ
ศุ5กล
ศู5ลิ
ศเจ5ร
ษ3ฎา
ษฐ5ภค
ษ5มณี
ษ4มา
1ษั
1ษา
ษา5คเ
1ษิ
ษ์5พย
สก5ลิ
สก5ลึ
สก5วั
สก5วา
ส4กา
4ส4กุ
สข5บุ
สง5ขล
ส1ซ
ส5ดิก
ส5ดิน
ส5ดิภ
ส5ดิม
สต5ทิ
ส3ตรา
2สต์
สถ5วี
4สถ์
สน5ธย
สน5ธิ
ส5นียะ
ส4นุ
สนูป5
ส4ปา
สพ5ติ
ส2ม
สม5ดุ
3สมบ
สม5ผส
สม5ผุ
สม5ผเ
สม5ยอ
สม5ฤด
สม5ฤต
สม5หว
ส5มัท
ส5มัน
สมุ4
สรร5ช
สร5ลอ
สล5บร
สว4ก
สว5ยม
ส4วร
สว5ริ
ส4วา
4สวิ
ส1ส
สห5กร
สห5กา
สห5ชา
สห5ธร
สห5ปร
สห5พั
สห5ภา
สห5รา
สห5ศึ
สอ5พล
สอ5พอ
สะ5ใภ
1สั
สัญประ5
สัน3ถ
สัม3
1สา
สา5คเ
4สาธ
สา5นึ
สา5มน
สา5มี
สา5วพ
สำ5ออ
สำ5โร
1สิ
สิ5ถิ
สี5ข้
สี5ชอ
สี5ดว
สี5ตล
สี5ตโ
สี5ถ่
สี5ผึ
สี5ฝุ
สี5ละ
สี5ลั
สี5วล
1สุ
สุ5กร
สุ5กำ
สุ5กี
สุ5ขิ
สุ5ขุ
สุ5คต
สุ5คร
สุ5นี
สุ5บร
สุ5บิ
สุ5ปร
สุ5มน
สุ5สง
สุ5ไห
2สุ์
1สู
ส1เ
ส4เฟ
ส1โ
ส4โก
ส4โค
3ส่ว
ส่5ไค
ส้5กร
ส้5ติ
ส้5ไก
2ส์
ส์5หย
ห2
2ห1ก
หก5ระ
หก5ล้
5หการ
หง4ส
หง5สา
หฤ5หร
หฤ5โห
หล5สะ
หอ5คอ
หอ5สม
1หั
หา5กฐ
หา5บพ
หา5ปณ
หา5พร
หา5รื
หา5ฤก
หิ5รก
หิ5ศว
หุ5คู
หู5กร
หู5กว
หู5หน
ห้5ท่
ห้5ท้
ห้5ร้
2ห์
ห์5กร
ห์5สน
ฬว5รา
ฬห5บู
1ฬา
ฬา5มณ
ฬา5รึ
อก5ซอ
อก5ถล
อก5รณ
อก5รี
อก5รู
อก5ร่
อก5ฤท
อก5ลว
อก5ลอ
อก5ลา
อก5ล่
อก5ว่
อก5ใบ
อค5ที
อฆ5สง
อง4คม
อง5ถิ
อง5บร
อง5บิ
อง5ฟอ
อง5ฟุ
อง5ระ
อง5อุ
อง5อ้
อด5ถอ
อด5น่
อด5ฝา
อด5ยอ
อด5รั
อด5อย
อด5ออ
อด5อุ
อด5อ้
อ3ดิ
อต5ดอ
อต5ด็
อต5ไว
อ1ท
อ4ทค
อท5คอ
อน5ง้
อน5ดร
อน5ทำ
อน5ผั
อน5ฝู
อน5ฟิ
อน5ย้
อ4นา
อ4นุ1
อบ5ช้
อบ5ถา
อบ5บี
อบ3อ
อบ5ไล
อป5คอ
อป5ติ
อป5พร
อป5พล
อป4ร
อป5วา
อป5โล
อพ5ริ
อฟ5ฟิ
อฟ5ฟี
อฟ5ริ
อฟ5ไล
อ4ภั
อม5ฎอ
อม5ดอ
อม5ถอ
อม5ยิ
อม5รา
อม5ร่
อม5ฤต
อม5หล
อม5หว
อม5ห้
อ5มอน
อย5กอ
อย5ก๋
อย5นว
อย5ร่
อย5ร้
อย5อิ
อ4ยา
อย5ได
อร5ชุ
อร5มน
อ3รอ
อ1รั
อ3รา
อ1ริ
อ1รี
อ3ร้
อร์1
อล5จี
อล5นี
อล5ฟ่
อล5หม
อ3ลั
อ1ลิ
อว5รุ
อศ5กร
อษ5ฐช
อษ5ฐภ
อส5กา
อส5ติ
อส5ตู
อส5นี
อส5พล
อส5ฟอ
อส5มิ
อส5เฟ
อส5แอ
อส5ไพ
อ1ห
ออ5อว
อะ5ธี
1อั
1อา
อา5ค5เ
อา5ฏา
อา5ณั
อา5ดุ
อา5ดู
อา2ต
อา5ถร
อา5นน
อา5ปณ
อา5มล
อา5ย5ต
อา5รด
อา5รต
อา5รบ
อา3รย
อา5ลป
อา5วร
อา5วี
อา5สว
อำ5ยว
อำ5อว
อิ5ชย
อิ5ดะ
อิ5ระ
อิ5ศว
อี5จู
อี5ซู
อี5ยิ
อี5รุ
อี5ลุ
อี5ศว
อี5หร
อุ5กฤ
อุ5กล
อุ5คร
อุ5ดม
อุ5ดร
อุ5ด้
อุ3ตรา
อุ5ตุ
อุ5ทร
อุ5ทิ
อุ5ทุ
อุ5ธั
อุ5บล
อุ5บ๊
อุ5มง
อุ5รพ
อุ5ลก
อุ5แว
อู5คู
อู5รา
อู5ลา
อ1เ
อเป5ร
อเสก5
อเส5ข
อเห5ต
อ1แ
อ1โ
อโร3
อ1ไ
3อ่อ
อ่5อว
อ่5อ่
อ่5โถ
อ้5อว
อ้5โถ
อ้5โล
ฮก5ฮา
ฮก5ฮื
ฮน5รี
ฮฟ5วี
ฮล5ดิ
3ฮอล
ฮา5นอ
ฮา5ป่
ฮา5ร่
ฮิ5บร
ฮี5บร
3ฮื้
ฮู5ลา
ฮู5ล่
ฮ1เ
ฮ่5กึ
ะ1ก
ะ1ข
ะ1ค
ะ1ง
ะ1จ
ะ1ฉ
ะ1ช
ะ1ซ
ะ1ด
ะ1ต
ะตะ4
ะ1ท
ะ1น
ะ1บ
ะ1ป
ะผี4
ะ1พ
ะ1ม
ะ1ย
ะ1ร
ะ1ล
ะ1ว
ะ1ส
ะ1ห
ะ1อ
ะ1เ
ะ1แ
ะ1โ
ะ1ไ
ั2
ัก5ง่
ัก5ซ้
ัก5ตบ
ัก5ผ่
ัก5ฝ่
ัก5ยอ
ัก5ยิ
ัก5รั
ัก5ร้
ัก3ล
ัก5วิ
ัก5ษร
ัก5อิ
ัก5อี
ัก5อ่
ัก5ใค
ัก5ใฝ
ัค5ฆิ
ัค5ซี
ัค5สถ
ัง5ถึ
ัง5ศุ
ัง4ส5ว
ัง5อว
ัง5อุ
ัง5ฮี
ัจ5กล
ัจ5ญะ
ัจ5ถร
ัจ5นึ
ัจ5โจ
ัช5ฎา
ัช5นี
ัช5พย
ัช5พื
